226Edepot - Archives communales déposées de Fallon
Archives Départementales de la Haute-Saône
Série Edepot
ARCHIVES COMMUNALES DEPOSEES. ARCHIVES DES INTERCOMMUNALITES.
226Edepot - Archives communales déposées de Fallon
1663-1935
226Edepot1-25
Archives Départementales de la Haute-Saône 14B rue Miroudot St Ferjeux 70000 VESOUL
COMMUNE DE FALLON
C.f.: inventaire des archives municipales de Melecey: 336 E suppl. 1 à 3, registres paroissiaux (1695-1704)
Modalités d'entrée
Dépôt du 25/10/2011
Dernier ajout le 25/10/2011
Archives publiques
- ARCHIVES ANCIENNES
  - CULTES-INSTRUCTION PUBLIQUE-ASSISTANCE PUBLIQUE
    - 1 registre factice, relié, en mauvais état. Registre paroissial de Fallon, et d'Abbenans (Doubs) (pour 1776 seulement en ce qui concerne Abbenans): baptèmes, mariages, sépultures (1776-1779; 1781; 1780; avril-novembre 1792; 1782-mars 1792). (La collection de registres paroissiaux déposés aux Archives départementales par le greffe du tribunal, concernant Fallon, commence en 1711)., 1776-1792; 226 Edepot 1; GG1
      Communicabilité
      Communicable
    - 1 liasse, 1 cahier et 1 pièce papier. Registre paroissial de Fallon: baptêmes, mariages, sépultures (1784) (cahier faisant double emploi, réintégré aux archives de Fallon en 1884); procès-verbal de réception des registres paroissiaux d'Abbenans (Doubs) et de Fallon, par les officiers municipaux d'Abbenans (1793), avec état de registres depuis 1663, 1663-1793; 226 Edepot 2; GG2
- ARCHIVES MODERNES
  - ADMINISTRATION GENERALE DE LA COMMUNE
    - 1 registre relié. Registre des délibérations du conseil municipal (1793-1826) (ce registre a été paraphé en 1790 pour enregistrer les rapports des gardes de la commune, mais les 8 premiers feuillets ont été arrachés); et à la fin du registre: procès-verbal de réception d'une cloche (1823); registre des mandats délivrés par le maire (an XII-1811); comptes et états de réquisitions faites par les armées Alliées (1814-1815); registre des passeports (an X-1806); certificats divers (1809-1810); etc., 226 Edepot 3; D1
    - 1 registre relié. Registre des délibérations du conseil municipal (1827-septembre 1840); et à l'envers: compte de Pauvret, entrepreneur de l'église et des fontaines (1831), 1827-1840; 226 Edepot 4; D2
    - 1 registre relié, en mauvais état. Registre de délibérations du conseil municipal (décembre 1840-mai 1866), 1840-1866; 226 Edepot 5; D3
    - 1 registre relié. Registre de délibérations du conseil municipal (novembre 1866-1893), 226 Edepot 6; D4
    - 1 liasse, 173 pièces papier. Administration communale: correspondance administrative, extrait des registres de délibérations, etc., 1818-1868; 226 Edepot 7; D5
  - ETAT-CIVIL
    - 1 liasse, 21 pièces papier. Etat civil: extraits de registres d'autres communes, avis de décès, etc., 1806-1861; 226 Edepot 8; E1
  - POPULATION-ECONOMIE SOCIALE-STATISTIQUE
    - 2 pièces papier. Statistiques agricoles, 1865; 226 Edepot 9; F1
  - CONTRIBUTIONS-ADMINISTRATIONS FINANCIERES
    - 1 registre relié, en cuir, dans un cartonnage. Contributions: division du territoire de Fallon d'après le relevé des sections, avec l'arpentage et les confins des terres de toute la commune, 1793; 226 Edepot 10; G1
    - 2 pièces papier. Contributions: matrice sommaire pour la confection du rôle foncier de la commune (1809); état des contributions directes pour la commune (1898), 1809-1898; 226 Edepot 11; G2
  - AFFAIRES MILITAIRES
    - 1 liasse, 83 tableaux et pièces papier. Affaires militaires: tableaux de recensement des conscrits (1811; 1816-1894); tableau de recensement de l'armée territoriale (1874); états des terres à Salpêtre (an XII), 1804-1894; 226 Edepot 12; H1
    - 1 liasse, 96 cahiers et pièces papier. Garde nationale: instructions et pièces relatives à la formation d'un bataillon cantonal (1831-1849); registres de contrôle, états nominatifs, feuilles d'appel (1830-1849); procès-verbaux d'élection des officiers, sous-officiers, et caporaux (1831-1870). Sapeurs-pompiers: état nominatifs (1842); création d'une nouvelle subdivision dans la commune (1853-1854)., 1830-1870; 226 Edepot 13; H2
    - 1 liasse, 127 pièces papier. Faits de guerre: états de réquisitions subies par la commune (1870-1871); gardes nationaux mobilisés (1870-1871), 226 Edepot 14; H3
  - POLICE-HYGIENE PUBLIQUE-JUSTICE
    - 1 liasse, 17 pièces papier. Police locale et police générale: demande de secours pour deux familles désirant émigrer vers l'Algérie (s.d.); P-V concernant les individus suspects (1829); requète concernant les pertes éprouvées dans la commune par l'effet de la grèle (1830); rapport sur les troubles survenus à Fallon, le 5 mars 1848; transports de corps (1885-1896), 1829-1896; 226 Edepot 15; I1
  - ELECTIONS ET PERSONNEL
    - 1 liasse, 100 pièces papier. Elections: listes électorales (1834; 1840; 1845-1853; 1855-1861; 1865-1879); carte d'électeurs (1827); procès-verbal d'élection municipale (1865); feuilles de dépouillement (1870; 1871); personnel communal: rapport concernant l'attribution du poste de garde-champêtre au garde-garde forestier (1848); marché de ramoneur (1882), 1827-1882; 226 Edepot 16; K1
  - FINANCES DE LA COMMUNE
    - 1 liasse, 125 pièces papier. Comptabilité municipale: budgets primitifs et additionels (1808-1870); comptes administratifs (1837-1840; 1843; 1845; 1846; 1850-1856), 226 Edepot 17; L1
    - 1 liasse, 74 cahiers et pièces papier. Comptabilité municipale: comptes de gestion annuelle (1815-1823; 1826-1844; 1847-1866); arrêtés d'apurement (1851-1853; 1866-1874); décomptes des remises servant de base à la fixation du traitement du receveur (1876); rôle de la taxe municipale sur les chiens (1901), 1815-1901; 226 Edepot 18; L2
  - EDIFICES COMMUNAUX
    - 1 liasse, 57 cahiers et pièces papier, et 4 plans. Edifices du culte: construction d'un presbytère à Fallon, et aménagements divers (1816-1829; 1833-1834; 1853); location du presbytère (1907-1935); réparation et reconstruction de l'église, et acquisition d'ornements et de mobilier pour le culte, avec plans (1831-1867); marché pour l'entretien de l'hologe communale (1840). Edifices publics: devis de construction d'une maison d'école et mairie (1845-1855), 1816-1935; 226 Edepot 19; M1
  - BIENS ET BOIS COMMUNAUX-EAUX-DROITS DIVERS
    - 1 liasse, 1 cahier, et 73 pièces papier. Biens communaux: acquisition d'une source et échange de terrains pour l'établissement d'une fontaine (1831-1837); état des anticipations commises sur les propriétés communales (1873); procès-verbaux d'adjudication de la coupe affouagère (1825-1857); des boues des fontaines (1828-1908); et de location des droits de chasse (1840-1914). Bois communaux: cahier d'aménagement (1832); procès-verbal de martelage de bois gisants (1839), 1825-1914; 226 Edepot 20; N1
    - 1 liasse, 135 tableaux. Bois communaux: rôles de répartition du taillis et de la futaie de la coupe affouagère (1822-1870), 226 Edepot 21; N2
  - TRAVAUX PUBLICS-VOIRIE-MOYENS DE TRANSPORT-REGIME DES EAUX
    - 1 liasse, 154 pièces papier, et 2 plans. Voirie: travaux publics divers et alignement des rues (1832-1903), Chemins vicinaux: procès-verbaux et plans de reconnaissance et de classement (1826-1900); tableaux et états de classement (1839; 1841; 1846; 1865; 1867; 1900); registres d'options et rôles des prestations (1887-1888; 1901-1906); pièces diverses relatives à l'entretien des chemins vicinaux et à l'exécutions des prestations (1826-1905), 1826-1906; 226 Edepot 22; O1
  - CULTES
    - 1 liasse, 4 pièces papier. Culte: correspondance relative à la demande faite par la commune pour obtenir un prêtre (1828); délibération municipale concernant le traitement du desservant (1830), 1828-1830; 226 Edepot 23; P1
  - ASSISTANCE ET PREVOYANCE
    - 1 liasse, 8 pièces papier. Assistance publique: atelier de charité (1848-1855). Secours visagers aux anciens militaires (1856); nomination d'un comité cantonal de bienfaisance (1861), 1848-1861; 226 Edepot 24; Q1
  - INSTRUCTION PUBLIQUE-SCIENCES, LETTRES ET ARTS
    - 1 liasse, 1 cahier et 5 pièces papier. Instruction publique: marchés d'institutrice et d'instituteurs, et pièces relatives à leurs traitements (1826-1837); registre matricule des enfants admis à l'école (1852-1858), 1826-1858; 226 Edepot 25; R1